臺灣臺北地方法院民事小額判決
110年度店小字第1541號
原      告  泰安產物保險股份有限公司

法定代理人  李松季  
訴訟代理人  吳振碩  
被      告  鄭力豪  

上列當事人間請求侵權行為損害賠償事件，本院於民國111年1月
25日言詞辯論終結，判決如下：
　　主　　　文
被告應給付原告新臺幣捌仟柒佰參拾元，及自民國一一○年八月
十九日起至清償日止，按週年利率百分之五計算之利息。
訴訟費用（減縮部分除外）新臺幣壹仟伍佰參拾元由被告負擔。
本判決得假執行。但被告如以新臺幣捌仟柒佰參拾元為原告預供
擔保，得免為假執行。
    事實及理由
一、按訴狀送達後，原告不得將原訴變更或追加他訴，但減縮應
    受判決事項之聲明者，不在此限。民事訴訟法第255條第1項
    第3款定有明文。查，本件原告原請求被告給付新臺幣（下
    同）11,240元及利息，嗣於民國110年11月30日言詞辯論期
    日當庭減縮為8,730元及利息，核與前揭規定相符，應予准
    許。
二、原告主張：被告前於110年3月6日16時9分許，駕駛車牌000-
    000號營業小客車(下稱A車)，行經新北市新店區安一路時，
    因未注意車前狀況之過失，撞損伊承保、訴外人黃韋豪所駕
    駛之車牌000-0000號自用小客車（下稱B車）。B車經送修，
    修復費用為11,240元（含零件費用4,310元、鈑金1,386元、
    塗裝5,544元），原告業已依保險契約理賠B車所有人林美岑
    ，故依保險法第53條規定取得代位求償權，並經考量零件折
    舊因素，認為被告就B車應賠償8,730元（含計算折舊後之零
    件費用1,800元、鈑金1,386元、塗裝5,544元），爰依侵權
    行為及保險代位之法律關係提起本訴，並聲明：被告應給付
    原告8,730元，及起訴狀繕本送達翌日起至清償日止，按週
    年利率5%計算之利息。　　
三、被告則以：兩車僅有輕微碰觸，B車無修繕之必要等語，資
    為抗辯，並聲明：原告之訴駁回。
四、本院之判斷：
　㈠、查，被告於首揭時、地駕駛A車，因未注意車前狀況之過失
      碰撞原告承保、斯時由黃韋豪所駕駛之B車等情，業據原
      告提出新北市政府警察局道路交通事故當事人登記聯單為
      證（本院卷第15頁），並經本院依職權調取新北市政府警
      察局新店分局交通案卷（含A3類道路交通事故現場圖、調
      查報告表、調查紀錄表、現場照片）（本院卷第33至44頁
      ）核閱屬實，被告亦未曾爭執，堪信為真。
　㈡、按汽車、機車或其他非依軌道行駛之動力車輛，在使用中
      加損害於他人者，駕駛人應賠償因此所生之損害；不法毀
      損他人之物者，被害人得請求賠償其物因毀損所減少之價
      額。民法第191條之2前段、第196條分別定有明文。又物
      被毀損時，被害人除得前揭規定請求賠償外，並不排除民
      法第213至215條之適用；依民法第196條請求賠償物被毀
      損所減少之價額，得以修復費用為估定之標準，但以必要
      者為限（例如︰修理材料以新品換舊品，應予折舊）。最
      高法院77年度第9次民事庭會議決議可資參照。再按被保
      險人因保險人應負保險責任之損失發生，而對於第三人有
      損失賠償請求權者，保險人得於給付賠償金額後，代位行
      使被保險人對於第三人之請求權；但其所請求之數額，以
      不逾賠償金額為限。保險法第53條第1項亦有明定。
　　１、查，B車為108年5月出廠之自用小客車，其修復費用為11
        ,240元（含零件費用4,310元、鈑金1,386元、塗裝5,54
        4元），原告業已按此金額理賠B車所有人林美岑，有卷
        附行車執照、國都汽車股份有限公司濱江服務廠估價單
        、估價單明細、理賠申請書、發票、車損照片可佐（本
        院卷第11至13、17至27、85頁），被告則以前詞置辯。
        惟查：
　　２、證人即國都汽車股份有限公司濱江服務廠接待專員甲○○
        證稱：B車係伊負責接待的，該車後保險桿側邊嚴重變
        形約21公分、後保險桿扣亦變形，有更換之必要，而一
        旦更換後保險桿，其旁邊後保險桿墊塊、超音波感知器
        固定座均需一併更換，超音波感知器素材並未鑽孔，需
        鑽孔才能安裝雷達發揮功能，更換的零件都是新品，需
        要烤漆才能安裝，耗材費就是使用烤漆房及調色的時間
        ，以烤漆費20%計算等語（本院卷第101至103頁）。
　　３、參以原告所提出之車損照片，已可辨識B車後保險桿上擦
        痕（本院卷第85頁），上開證人所述各節，與上揭車輛
        受損照片顯示之受損情形相若，本院衡諸汽車因外力撞
        擊，受損情形往往不僅初步外觀所顯示者，其餘受損情
        形，通常需經實際檢修，始能發現並確認，且後保險桿
        多為塑膠材質，因碰撞擠壓而造成變形甚至破裂，亦屬
        合理，應信原告就系爭車輛之修復費用已盡相當證明之
        責。而被告除前開抗辯外，並未說明前開估價單所載項
        目或證人所述有何不可採之理由，尚不足取。
　　４、而關於更新零件部分之請求，應以扣除按汽車使用年限
        計算折舊後之費用為限。參酌營利事業所得稅查核準則
        第95條第6項規定「固定資產提列折舊採用定率遞減法
        者，以1年為計算單位，其使用期間未滿1年者，按實際
        使用之月數相當於全年之比例計算之，不滿1月者，以1
        月計」，B車係於110年3月6日因系爭事故受損，故自出
        廠至肇事時已使用1年11月，依行政院所頒固定資產耐
        用年數表及固定資產折舊率規定，非運輸業用客車、貨
        車之耐用年數為5年，依定率遞減法每年折舊369‰，則
        零件扣除折舊後之修復費用估定為1,800元【計算式詳
        附表】，鈑金1,386元、塗裝5,544元，共計8,730元。
        原告請求被告依此金額賠償，自屬可採。　　　
  ㈢、末按給付無確定期限者，債務人於債權人得請求給付時，
      經其催告而未為給付，自受催告時起，負遲延責任；其經
      債權人起訴而送達訴狀，與催告有同一之效力；遲延之債
      務，以支付金錢為標的者，債權人得請求依法定利率計算
      之遲延利息；應付利息之債務，其利率未經約定，亦無法
      律可據者，週年利率為5%，民法第229條第2項、第233條
      第1項前段及第203條分別定有明文。本件係屬侵權行為損
      害賠償之債，自屬無確定期限者，又係以支付金錢為標的
      ，依前揭規定，原告請求被告給付起訴狀繕本送達之翌日
      即110年8月19日（本院卷第49頁送達證書）起至清償日止
      ，按法定利率5%計算之遲延利息，應屬有據。　　　　
五、從而，原告依侵權行為及保險代位之法律關係，請求被告給
    付主文第1項所示之金額及利息，為有理由，應予准許。
六、本件係依小額程序為被告敗訴之判決，依民事訴訟法第436
    條之20規定，應依職權宣告假執行；並依同法第392條第2項
    規定，依職權為被告如預供擔保，得免為假執行之宣告。
七、本件事證已臻明確，兩造其餘攻擊防禦方法及所提證據，經
    審酌後認與判決結果不生影響，爰不逐一論列，附此敘明。
八、訴訟費用負擔之依據：民事訴訟法第78條。並依職權確定本
    件訴訟費用額為1,530元（即減縮後裁判費1,000元＋證人甲○
    ○日旅費530元【均由原告預納】）如主文第2項所示。
中　　華　　民　　國　　111 　年　　2 　　月　　22　　日
                  新店簡易庭法  官　林志煌
上正本證明與原本無異。
如不服本判決，應於判決送達後20日內向本庭（231204新北市○○
區○○路0段000號）提出上訴狀（須按他造當事人之人數附繕本）
，並表明上訴理由（上訴理由應表明：一、原判決所違背之法令
及其具體內容。二、依訴訟資料可認為原判決有違背法令之具體
事實），如於本判決宣示後送達前提起上訴者，應於判決送達後
20日內補提上訴理由書（須附繕本），如未於上訴後20日內補提
合法上訴理由書，法院得逕以裁定駁回上訴。
如委任律師提起上訴者，應一併繳納上訴審裁判費。
中　　華　　民　　國　　111 　年　　2 　　月　　22　　日
                            書記官  陳柏志
附表：
-----
折舊時間           金額
第1年折舊值        4,310×0.369×=1,590
第1年折舊後價值    4,310-1,590=2,720
第2年折舊值        2,720×0.369×(11/12)=920
第2年折舊後價值    2,720-920=1,800